臺灣臺北地方法院刑事判決　　　　　　　93年度簡上字第37號
上訴人
即被告　甲○○
上列上訴人因違反商標法案件，不服本院92年度簡字第2059號中
華民國93年1月14日第一審判決（起訴案號：91年度偵字第17373
號）提起上訴，本院合議庭判決如下：
    主      文
上訴駁回。
    事實與理由
一、本件犯罪事實、理由及證據均引用第一審判決書所載。
二、上訴意旨辯稱：本案扣案之手表原本全部放在一個塑膠袋內
    ，無意販賣，伊被抓到警局後，警察將扣案之手表自行排列
    拍照。那些手表購入後第3 天就被抓，只送給一位朋友3 只
    手表，此外並未販賣。警察詢問時，伊很害怕，故警察問什
    麼，伊都說好。伊如知是仿冒表，不會拿到經濟部去賣，因
    伊父將去大陸，很多大陸親友向他要東西，伊才會買系爭手
    表，準備送給親友，伊是在經濟部賣皮鞋，手表是放在皮鞋
    攤位桌下，可見伊無意販賣，因伊父要伊分類，故帶到經濟
    部整理打包。伊送出3只手表給舊友王聰明，他硬塞錢給伊
    ，伊不收，他將錢放在皮鞋攤上就走了，並非賣給他。如伊
    在賣仿冒表，警察要來抓時，盡速離開即可，因伊自認未販
    賣仿冒表，故才未離開。在警察局時，警察一直恐嚇要將伊
    關起來，伊很害怕，故筆錄沒有看就簽名。偵查中檢察官也
    很兇，一直拍桌子，伊被嚇死了，伊因本案每日寢食難安，
    丈夫要離婚，子宮腫瘤復發切除子宮，已受到嚴重處罰，因
    此請予自新之機會，從輕發落，並予緩刑宣告云云。
三、惟查本件扣案之手表查獲時，一部分放於精緻之紙盒內，一
    部分則置於一般攤販用以展示手表或小飾品之扁形對開之皮
    箱間，適於陳列展售之用，有查獲時警察所拍之現場相片二
    張可證（見91年度偵字第17373號卷第30頁），顯非被告所
    辯扣案手表全部放在一個塑膠袋內。被告如非意在展售仿冒
    表，其何以將大批手表帶到其所設之攤位處。扣案之手表均
    為世界知名之名貴品牌，每只真品售價少則數萬，多則數十
    萬元以上，為眾所周知，被告自陳其以每只500元至1200元
    不等之低價，向不知名之黃先生購入，與真品之價差達百倍
    有餘，被告為從事攤販生意之中年人，其社會經驗不低於常
    人，豈有不知其所購入之手表為仿冒表，況扣案之手表均為
    新品，縱有故障，亦為少數，被告又非修表技師，無能力整
    理故障手表，且其設攤販賣皮鞋，如非兼賣仿冒表，其於販
    賣皮鞋生意之餘，縱有閒暇，亦無將大批手表帶至攤位整理
    之必要，其在家中整理更為方便，所辯伊因有些手表故障，
    需要整理，而帶到攤位要利用時間整理云云，顯違常理，不
    足採信。又於警詢中，若非伊對警察陳述仿冒表之來源，購
    入之成本，獲得之利潤多少，警察何能得知；而其於偵查中
    並對檢察官陳稱共賣出5支，其中2支是送給親戚，並稱伊是
    想在暑假賺點小錢，如此具體陳述，復與警詢中所供及扣案
    證物相符，自可採信，其空口辯稱警察、檢察官很兇，伊未
    看清筆錄就簽名云云，無非卸責之詞，不足採信。本件事證
    明確其連續多次販賣仿冒表，侵害告訴人等之商標權之犯行
    洵堪認定。從而原審據以論罪，並比較上訴人行為後修正之
    商標法，以新法與舊法之刑度相同，依刑法第2條第1項前段
    之規定，適用裁判時之法律，並審酌扣案之仿冒商品數量高
    達121只，上訴人為初犯等一切情狀，量處有期徒刑4月，並
    諭知易科罰金之折算標準，扣案之仿冒商標商品，並依法宣
    告沒收，其認事用法均無違誤，量刑亦甚妥適，被告上訴意
    旨否認犯罪，空言指摘原判決不當，並無可取，為無理由，
    應予駁回。
據上論斷，應依刑事訴訟法第455 條之1 第3 項、第368 條、第
373 條判決如主文。
本案經檢察官陳玉萍到庭執行職務。
中　　華　　民　　國　　94　　年　　1 　　月　　13　　日
　　　　　　　　　刑事第一庭審判長法　官　陳興邦
                                  法  官  林婷立
                                  法  官  劉亭柏
以上正本證明與原本無異。
本件不得上訴。
　　　　　　　    　　　　　　　　書記官　羅欣宜
中　　華　　民　　國　　94　　年　　1 　　月　　19　　日
